【裁判字號】    97,交抗,495
【裁判日期】    970514
【裁判案由】    聲明異議
【裁判全文】
臺灣高等法院臺中分院刑事裁定         97年度交抗字第495號
抗  告  人
即受處分人  甲○○
上列抗告人因違反道路交通管理處罰條例案件，不服臺灣臺中地
方法院中華民國97年4月3日所為裁定（97年度交聲字第1077號）
提起抗告，本院裁定如下:
    主  文
抗告駁回。
    理  由
一、按當事人對於法院之裁定有不服者，除有特別規定外，得抗
    告於直接上級法院，刑事訴訟法第403條第1項定有明文。又
    刑事訴訟法第411條前段規定：抗告法院認為抗告有第408條
    第1項前段之情形者，應以裁定駁回之。而刑事訴訟法第408
    條第 1項前段則規定：原審法院認為抗告不合法律上之程式
    或法律上不應准許，或其抗告權已經喪失者，應以裁定駁回
    之。
二、原裁定意旨略以：抗告人即受處分人甲○○（下稱抗告人）
    因飲酒後騎乘重型機車經測試檢定有酒精濃度超過規定標準
    部分，因另犯刑法第185條之3公共危險罪，並經臺灣臺中地
    方法院檢察署檢察官以96年度速偵字第47號為緩起訴處分確
    定，依行政罰法第 26條第1項前段規定，即無再依道路交通
    管理處罰條例第35條第1項第1款裁處行政罰鍰之餘地，抗告
    人就此部分聲明異議，非無理由，原處分就此部分應予撤銷
    ，另為抗告人不罰之諭知。至於原處分關於吊扣駕駛執照等
    部分，則係預防將來再犯危險之管制罰，而有別於前揭針對
    已發生違規事實科處罰鍰之行政秩序罰，屬行政罰法第26條
    第 1項但書所稱之「其他種類行政罰」，原處分機關仍得依
    道路交通管理處罰條例第35條第1項第1款予以裁處，然抗告
    人就此部分並未聲明異議，自無庸審酌，併此敘明等語。
三、抗告意旨略以：抗告人對於臺中市監理站裁監稽違字第裁61
    -GC0000000號裁決書聲明異議，已獲原審裁定不罰，然臺中
    市監理站以裁定書內只撤銷罰鍰為由，另求吊扣駕照 1年，
    而因抗告人未領有重型機車駕照，故無重型機車駕照可供吊
    扣，臺中市監理站依據司法解釋認為可吊扣汽車駕照。惟抗
    告人於聲明異議狀內已表明「爰依同條例第87條之規定，提
    出異議，懇請惠於撤銷裁決書，處罰主文，深感德便，以免
    一罪數罰」，且抗告人持有中度殘障手冊，若率以吊扣汽車
    駕照，定對日常生活造成不便。懇請鈞院更為適法裁定。
四、原審對於原處分機關裁處抗告人罰鍰新臺幣 45000元部分撤
    銷，另為不罰之諭知，原審對於此部分之認定並無不當，惟
    關於吊扣駕照12個月之部分，原審以抗告人就此部分並未聲
    明異議而認無庸審酌乙節，查抗告人於原審所提之聲明異議
    狀中，雖先說明係對臺中市監理站 97年3月10日裁監稽違字
    第裁61-GC0000000號裁決書再罰款事提出異議，但觀諸其聲
    明異議狀2.部分已明確表示「懇請惠予撤銷裁決書處罰主文
    ，深感德便，以免一罪數罰」。而臺中市監理站 97年3月10
    日裁監稽違字第裁61-GC0000000號裁決書之裁罰主文為「罰
    鍰新臺幣45000元整，吊扣駕駛執照 12個月，施以道安講習
    」，可認抗告人係對於罰鍰、吊扣駕照等部分皆聲明異議。
    再參以原處分機關於抗告人聲明異議後提出交通部等函文（
    見原審卷第 13~17頁），其內容皆係吊扣駕照之相關問題，
    益認抗告人及原處分機關對於吊扣駕照部分均有爭執，關於
    吊扣駕照部分確在抗告人聲明異議範圍內甚明，原審未詳查
    抗告人對此部分是否聲明異議，即逕認此部分未聲明異議而
    無庸審酌，尚嫌率斷。
五、是故本件原審就抗告人關於吊扣駕照聲明異議部分未予裁定
    ，尚有未合，應退回原審更為調查後另為適當之裁定。而原
    審裁定固有上開不當之處，惟抗告人就原審未予裁定事項提
    起抗告，程序尚有未合，故本件抗告不合法律上之程式，應
    予駁回。
據上論斷，應依刑事訴訟法第411條第1項前段，裁定如主文。
中    華    民    國    97    年    5     月    14    日
            刑事第八庭  審判長法  官  羅  得  村
                              法  官  劉  榮  服
                              法  官  張  靜  琪
上列正本證明與原本無異。
不得再抗告。
                              書記官  陳  俞  豪
中    華    民    國    97    年    5     月    14    日


司法院資訊處製作；財團法人民間司法改革基金會備份。
